【裁判字號】    92,訴,1063
【裁判日期】    920528
【裁判案由】    毒品危害防制條例
【裁判全文】
臺灣高雄地方法院刑事判決                        九十二年度訴字第一六三號
    公  訴  人  臺灣高雄地方法院檢察署檢察官
    被      告  甲○○
右列被告因毒品危害防制條例案件，經檢察官提起公訴 (九十一年度毒偵字第一九二
號），本院判決如左：
    主  文
甲○○連續施用第一級毒品，處有期徒刑捌月；又連續施用第二級毒品，處有期徒刑
肆月，扣案第二級毒品甲基安非他命晶體（驗後毛重壹點壹公克）及殘留第二級毒品
甲基安非他命殘渣之吸食器壹組，均沒收銷燬之。應執行有期徒刑拾月，扣案之第二
級毒品甲基安非他命晶體（驗後毛重壹點壹公克）及殘留第二級毒品甲基安非他命殘
渣之吸食器壹組，均沒收銷燬之。
    事  實
一、甲○○（前於九十年間曾犯贓物罪，經本院九十年度易字第四五四六號判決判處
    有期徒刑五月並確定；又因犯竊盜罪，經本院九十年度易字第五一三五號判決判
    處有期徒刑八月確定；又於九十一年間犯竊盜罪，經本院九十一年度易字第九六
    七號判決判處有期徒刑二年確定，於九十一年九月二十三日送監執行並接續執行
    ，指揮書執行完畢日期九十四年二月十五日）於八十九年間因犯施用毒品罪，經
    本院八十九年度毒聲字第八八九二號裁定送觀察、勒戒後，認無繼續施用毒品之
    傾向，前經台灣高雄地方法院檢察署檢察官以九十年度觀執緝字第八三號處分不
    起訴確定；詎甲○○又於九十年間再有施用毒品犯行，經本院九十年度毒聲字第
    三四０一號裁定送觀察、勒戒後，仍經評估無繼續施用毒品之傾向，已經該署檢
    察官於九十年七月十六日以九十年度毒偵字第二００六號不起訴處分確定；詎甲
    ○○猶不知悔改，復各基於施用第一級毒品海洛因及第二級毒品甲基安非他命之
    概括犯意，自九十一年十一月底某日起，至九十一年一月四日止，均在高雄市楠
    梓區○○○路一七四七巷八十七弄四號四樓住處內，均以將甲基安非他命晶體放
    在自製吸食器內，以火燒烤使生煙霧，再以口鼻吸取其霧化氣體之方式，連續施
    用第二級毒品甲基安非他命多次，最後一次係在九十一年一月四日在上址住處內
    施用；甲○○復另基於施用毒品海洛因之概括犯意，自九十一年一月一日許起至
    一月三日下午止，均同在上址住處，以香菸點沾海洛因粉末再燃煙吸食之方式，
    連續施用第一級毒品海洛因數次，最後一次係在九十一年一月三日下午在上址
    住處施用。嗣在九十一年一月四日六時三十分啐，在高雄縣大社鄉○○路公園旁
    為警查獲，並在甲○○所駕駛之車號Ｙ七－四四八六號汽車內，扣獲甲○○所有
    之第二級毒品甲基安非他命晶體（驗後毛重一．一公克），及殘存有毒品甲基安
    非他命殘渣之吸食器乙組。甲○○經本院九十一年度毒聲字第一五０九號裁定令
    入戒治處所施以強制戒治一年。
二、案經國道公路警察局第五警察隊移送台灣高雄地方法院檢察署檢察官偵查起訴。
    理  由
一、訊據被告甲○○對右開施用第一級毒品海洛因、施用第二級毒品甲基安非他命之
    犯行，俱自白不諱，並有被查獲時起扣之晶體（驗前毛重一．一九公克）及被告
    自承為其所有之吸食器乙組可佐；而上開晶體經送鑑定（驗後毛重一．一公克）
    ，確係毒品甲基安非他命晶體；及扣案之吸食器亦鑑驗有毒品甲基安非他命殘渣
    留存，復有高雄醫學大學附設中和紀念醫院編號九一０二－一一號九二０五－二
    四號檢驗報告各在卷可佐；此外被告於查獲時所採集之尿液經送鑑亦驗呈嗎啡、
    甲基安非他命俱陽性反應，並有高雄縣政府衛生局煙毒尿液檢驗成績書（九一煙
    檢字第一三０－一三三號）在卷足憑；事證已臻明確；又被告甲○○早於八十九
    年間因犯施用毒品罪，經本院八十九年度毒聲字第八八九二號裁定送觀察、勒戒
    後，認無繼續施用毒品之傾向，前經台灣高雄地方法院檢察署檢察官以九十年度
    觀執緝字第八三號處分不起訴確定；詎甲○○又於九十年間再有施用毒品犯行，
    經本院九十年度毒聲字第三四０一號裁定送觀察、勒戒後，仍經評估無繼續施用
    毒品之傾向，已經該署檢察官於九十年七月十六日以九十年度毒偵字第二００六
    號不起訴處分確定，以上有該不起訴處分書可憑。被告於五年再犯本件施用毒品
    犯行，已是三犯，自應依法論罪科刑。
三、核被告甲○○所為，係犯毒品危害防制條例第十條第一項施用第一級毒品罪，及
    同條第二項施用第二級毒品罪。被告先後多次施用毒品海洛因及甲基安非他命，
    各係時間緊接、手法同一，顯各基於概括犯意而為，所犯復各觸犯犯罪構成要件
    相同之罪名，應以連續犯之例各論以一罪。公訴意旨雖僅就被告於九十一年一月
    四日六時三十分許起回溯二十四小時內之某時，施用毒品海洛因一次之行為起訴
    ，但本院前開認定連續施用毒品海洛因之犯行，核與公訴意旨部分，有連續犯之
    裁判上一罪關係，本院自得一併審判，附予明。至於被告所犯上開二罪間，手
    法殊異、犯意各別，罪名又不同，應予分論併罰。爰審酌被告之人格、品行、經
    歷（有犯如事實欄之竊盜、贓物前科，可見素行非端），犯罪之動機、行為之手
    段、被告三犯施用毒品案件，益證無戒斷決心，惟念在被告所為尚僅自戕身心無
    害及他人，及犯後坦承犯行態度良好等一切情狀，就其所犯各判處如主文所示之
    刑，並定應執行有期徒刑拾月。
三、扣案之晶體（驗後毛重一．一公克）係第二級毒品甲基安非他命；另扣案之吸食
    器乙組亦鑑定有第二級毒品甲基安非他命殘渣留存，因與毒品附難以剝離，應
    整體視為毒品，併依毒品危害防制條例第十八條第一項前段規定，均沒收銷燬之
    。
據上論斷，依刑事訴訟法第二百九十九條第一項前段，毒品危害防制條例第十條第一
項、第二項、第十八條第一項前段，刑法第五十六條、第五十一條第五款，判決如主
文。
本案經檢察官呂幸玲到庭執行職務。
中    華    民    國    九十二    年       五       月      二十八      日
                 臺灣高雄地方法院刑事第五庭
                                  法  官  朱  盈  吉
右正本證明與原本無異。
如不服本判決，應於判決送達後十日內，向本院提出上訴狀。
                                  書記官  吳  金  霞
中    華    民    國    九十二    年       六       月        二        日


司法院資訊處製作；財團法人民間司法改革基金會備份。
